臺灣桃園地方法院民事庭裁定　　　　　　110年度抗字第158號
抗　告　人　劉又瑛（原名：劉木英）



　　　　　　許誌謀　

相　對　人　曾長森　
上列當事人間聲請本票裁定事件，抗告人對於民國110 年9 月11
日本院簡易庭司法事務官110 年度司票字第2333號裁定提起抗告
，本院裁定如下：
    主    文
抗告駁回。
抗告程序費用由抗告人負擔。
    理    由
一、本件抗告意旨略以：本人已還清，是用劉華珍位於桃園市○
    鎮區○○路000 號之房屋過戶予相對人曾長森之方式清償等
    語。
二、按執票人向本票發票人行使追索權時，得聲請法院裁定後強
    制執行，票據法第123 條定有明文。又本票執票人依上開法
    條之規定，聲請法院裁定許可對發票人強制執行，係屬非訟
    事件程序，法院僅就形式上審查得否准許強制執行，此項裁
    定並無確定實體上法律關係存否之效力，如發票人就票據債
    務之存否有爭執時，應由發票人提起確認之訴，以資解決（
    最高法院56年台抗字第714 號、57年台抗字第76號裁判意旨
    可資參照）。準此，本票執票人依票據法第123 條規定向本
    票發票人行使追索權，聲請法院裁定准予強制執行，係屬非
    訟事件，對於此項聲請所為裁定，僅依非訟事件程序，就本
    票形式上之要件是否具備予以審查即為已足。
三、經查，本件相對人於原審主張其執有抗告人所簽發如附表所
    示之本票1紙，經提示後未獲付款，為此依票據法第123條規
    定聲請裁定許可強制執行等情，已據其提出系爭本票為證，
    經原審核對後，將本票發還而留存本票影本附卷可稽。本院
    依形式上審核上開本票影本，其形式上已經記載表明其為本
    票之文字、一定之金額、無條件擔任兌付、發票人、發票地
    、發票年、月、日及免除作成拒絕證書等事項，是並無不應
    准許之情形，原審據以為許可強制執行之裁定，於法尚無不
    合。至抗告人所述該票據之票款或原因關係所負債務業已清
    償等情，經核係屬實體法上法律關係之爭執，依上開說明，
    尚非本件非訟程序所得加以審究，應由抗告人另行起訴以資
    解決，抗告人以此事由指摘原裁定不當，自屬無據。從而，
    本件抗告意旨指摘原裁定不當，為無理由，應予駁回。
四、依非訟事件法第46條、第21條第2 項、第24條第1 項，民事
    訴訟法第495 條之1 第1 項、第449 條第1 項、第95條、第
    78條，裁定如主文。
中    華    民    國   110    年    10    月    27    日
                  民事第三庭  法  官  卓立婷
以上正本係照原本作成。
本裁定除以適用法規顯有錯誤為理由，不得再抗告；如提再抗告
，應於收受後送達10日內委任律師為代理人向本院提出再抗告狀
，並繳納再抗告費新台幣1,000 元。
中    華    民    國   110    年    10    月    27    日
                              書記官  謝宛橙
　
┌───────────────────────────────────────┐
│本票附表：                                                   110 抗字第158 號 │
├──────┬──────┬──────┬───────┬──────────┤
│發   票   人│發   票   日│ 票 面 金 額│ 到   期    日│ 票   據   號   碼  │
│            │            │ （新臺幣） │              │                    │
├──────┼──────┼──────┼───────┼──────────┤
│劉木英      │83年5 月12日│70萬元      │83年5 月30日  │TS-NO162955         │
│許誌謀      │            │            │              │                    │
└──────┴──────┴──────┴───────┴──────────┘